臺灣臺中地方法院刑事判決　　　　　　　　　　　　　九十一年度自字第一二五號
　　自　訴　人　一路發小客車租賃有限公司　設台中市○○路二一八之三號
　　代　表　人　丙○○
　　被　　　告　丁○○
右列被告因竊盜等案件，經自訴人提起自訴，本院判決如左：
    主  文
丁○○無罪。
    理  由
一、自訴意旨略以：被告丁○○即中台汽車商行涉嫌於九十年一月廿九日，在台中市
    ○○路○路發小客車租賃有限公司（下稱一路發公司）前，竊取丙○○所有而供
    一路發公司使用之車號２Ｑ－一０三一號之自用小客租賃車，被告竊得該車後，
    當日即過戶至被告所經營之中台汽車商行，於當日即打電話給自訴代表人，稱以
    ：該車在其中台汽車商行，並告知須支付新台幣（下同）十七萬五千元，始可將
    車取回等語。因認被告丁○○涉犯有刑法第三百三十九條第一項之詐欺取財罪、
    第三百二十條第一項之竊盜罪、第二百十條之偽造文書罪及第三百四十九條之贓
    物罪。
二、按犯罪事實應依證據認定之，無證據不得推定其犯罪事實，刑事訴訟法第一百五
    十四條定有明文。
三、訊據被告丁○○堅決否認有何自訴人所指述之犯行，辯稱：該車係伊於九十年一
    月廿九日依正常程序買來的，當時車主丙○○（冒用人）有提出身分證、行照、
    車主聯、出場證等，伊才以三十五萬元的代價向他買，並訂立買賣契約，於當日
    下午過戶完畢之後，伊要賣給同行，適伊之同行甲○○跟伊說新車要查看有無紀
    錄，因此才得知該車是一路發公司的車子，伊打電話給自訴人確認之後，才知道
    該車有問題等語。經查：
（一）車號２Ｑ－一０三一號之自用小客車為丙○○於九十年五月十七日向ＴＯＹＯ
      ＴＡ中部汽車股份有限公司購買，而供一路發公司充作租賃車使用，業據自訴
      代表人供承在卷，並有自訴代表人買受時之統一發票、貨物稅完稅照證、汽車
      新領牌照登記書、自行收納款項收據、使用牌照稅稅繳款書、汽車燃料使用費
      繳款書各一份在卷可按。可見該車號２Ｑ－一０三一號之自用小客車確係丙○○所有而供自訴人一路發公司使用充作租賃車無訛。
（二）車號２Ｑ－一０三一號之自用小客車於九十一年一月廿九日十七時十分，始向
      警察局報案失竊，有台中市警察局失竊證明單在卷可按，且為自訴代表人所自
      承。是該車係於九十一年一月廿九日十七時十分始報失竊無訛。
（三）被告於九十一年一月廿九日以三十五萬元的代價向冒稱丙○○之人購買該車，
      於同日十四時五十五分四十五秒、十五時十一分二秒，分別完成違規罰款、汽
      車行車執照費，並於同日完成過戶登記手續，有交通部公路總局嘉義區監理所
      雲林監理站九十一年三月二十日函附之汽車過戶登記書、原車主身分證明書、
      汽車新領牌照登記書、違規自行收納款項收據、汽車行車執照費自行收納款項
      收據、汽車燃料使用費繳款書、使用牌照稅繳款書、貨物稅完稅照證、汽車買
      賣合約書各一份（均影本）在卷可按，足徵被告於自訴人向警完成失竊報告之
      前即已將該車過戶登記完畢。又證人甲○○到庭具結證稱：於九十一年一月廿
      九日當日，丁○○打電話給伊說他要買一部車子，錢不，一般同業都會互調
      ，於是伊請雇員拿伊的印章及存摺去台銀領三十五萬元借他等語，並有活期儲
      蓄存款單影本一紙在卷。可見被告辯稱其依正常手續以三十五萬元的代價向冒
      用丙○○名義之人購得等情，應堪採信。
（四）證人甲○○到庭具結證稱：因為該車是新車，有兩年或五萬公里的保固，而且
      伊之前曾在ＴＯＹＯＴＡ公司上班過，得知公司會有車主記錄，所以打電話給
      從ＴＯＹＯＴＡ公司之乙○○課長，因而知道車主的電話，又因賣主只有一支
      鑰匙給被告丁○○，伊亦覺得奇怪，所以就打電話給自訴人，看他有沒有其他
      鑰匙可以給我們，他說他是租賃車行，才知有問題等語，核與乙○○具結證稱
      ：於九十一年一月廿九日甲○○確實有打電話給伊，該次甲○○除向伊查詢這
      台車子外，同時也有查詢另外一台車主的資料等語相符。足徵被告是透過甲○○向ＴＯＹＯＴＡ公司之乙○○查詢車主電話無訛。
（五）自訴人於本院審理時自承被告打電話給他時說：車子在他那裏，我就問為何車
      子在你那裏，他說他向我買的，我說沒有賣車子等語，足徵被告辯稱其打電話
      給自訴人確認之後始知該車有問題等語，應堪採信。
四、綜上所述，被告所辯尚堪採信，被告依正常手續購車，並於完成過戶手續時，該
    車尚無失竊記錄，於完成過戶手續之後，經向自訴人查證始知該車係遭盜賣，尚
    難認其於買受之際，已知該車係贓車，其自無詐欺、竊盜、偽造文書及故買贓物
    可言。是以，本件核屬民事上之糾紛，自應由自訴人另循民事途逕解決。此外，
    復查無其他積極證據足資證明被告有何自訴人指述之上開犯行，不能證明被告犯
    罪，自應為無罪之諭知。
據上論斷，應依刑事訴訟法第三百四十三條、第三百零一條第一項，判決如主文。
中       華       民      國    九十一    年     五      月     七      日
                                       臺灣台中地方法院刑事第三庭
                                          法  官  吳  進  發
右正本證明與原本無異。
如不服本判決，應於判決送達後十日內向本院提出上訴狀，上訴於臺灣高等法院臺中
分院( 須附繕本 )。
                                          書記官
中       華       民      國    九十一    年     五      月     八      日
